【裁判字號】    95,簡抗,14
【裁判日期】    951106
【裁判案由】    損害賠償
【裁判全文】
臺灣高雄地方法院民事裁定              95年度簡抗字第14號
抗  告  人  楓展貿易有限公司
法定代理人  甲○○
訴訟代理人  張榮作  律師
相  對  人  李麗芳即清水李復建.
上列抗告人與相對人間請求損害賠償事件，對於中華民國九十五
年九月十二日本院高雄簡易庭九十五年度雄簡字第五一三八號所
為裁定，提起抗告，本院管轄之第二審合議庭裁定如下：
    主  文
抗告駁回。
抗告程序費用新台幣壹仟元由抗告人負擔。
    理  由
一、抗告意旨略以：訴外人柯漢祥即「清水復健科診所」於民國
    94 年8月1 日與抗告人楓展貿易有限公司（下稱楓展公司）
    簽訂「SEHWA 診斷型X 光機及TAEAHN全自動洗片機」等醫療
    器材乙批（下稱系爭醫療器材）之買賣合約書（下系爭買賣
    合約），雙方並約定關於系爭買賣合約之疑義，同意以高雄
    地方法院為管轄法院在案。而上開清水李復健科診所係由訴
    外人柯漢祥與本件相對人李麗芳共同合夥設立，其後因不明
    原因拆夥後，即由相對人李麗芳於94年9 月15日另成立由其
    為負責人之「清水李復健科診所（本件相對人名稱應予更正
    為李麗芳即清水李復健科診所，有清水李復健科診所醫療機
    構開業執照1 份在卷可稽）」，復於94年10月12日提出受讓
    系爭醫療器材之貨品轉讓同意書，向行政院原子能委員會取
    得「可發生游離輻射設備登記證」在案，並繼續使用系爭醫
    療器材，足認相對人李麗芳即「清水李復健科診所」成立後
    仍繼受訴外人柯漢祥即「清水復健科診所」繼續履行系爭買
    賣合約，相對人自應繼受系爭買賣合約有關合意管轄之約束
    。原第一審認定系爭買賣合約所生爭議事件，應由相對人李
    麗芳即「清水李復健科診所」現住所（即臺中縣清水鎮○○
    街82號）所在地之臺灣臺中地方法院管轄，顯有違誤，爰提
    起本件抗告，並聲明求為廢棄原裁定等語。
二、相對人於原審抗辯略以：「清水李復健科診所」係於95年9
    月15日由負責人即相對人李麗芳所設立成立，而相對人李麗
    芳從未與抗告人訂立系爭買賣合約，此觀抗告人所提系爭買
    賣合約，係由訴外人柯漢祥即「清水復健科診所」與抗告人
    簽訂可證，是抗告人與柯漢祥間合意管轄之約定與相對人李
    麗芳無涉，相對人李麗芳即「清水李復健科診所」係設立於
    臺中縣清水鎮○○街82號，是以抗告人所提本件損害賠償之
    民事事件，本院即無管轄權，乃請求駁回原告之訴暨假執行
    之聲請等語。
三、按「訴訟，由被告住所地之法院管轄。被告住所地之法院不
    能行使職權者，由其居所地之法院管轄。訴之原因事實發生
    於被告居所地者，亦得由其居所地之法院管轄。」，又「訴
    訟之全部或一部，法院認為無管轄權者，依原告聲請或依職
    權以裁定移送其管轄法院」，民事訴訟法第1 條第1 項、第
    28條第1 項分別定有明文。次按「當事人得以合意定第一審
    管轄法院，民事訴訟法第24條第1 項雖定有明文。但此合意
    管轄之約束力，自僅及於合意管轄約定之當事人，而不及於
    第三者，此理甚明」，此有臺灣高等法院89年度抗字第4202
    號裁定要旨足資參照，核先敘明。
四、經查，本件相對人李麗芳即「清水李復健科診所」係設於臺
    中縣清水鎮○○街82號，負責人李麗芳係設籍於桃園縣桃園
    市○○街76號4 樓，有相對人「清水李復健科診所」即李麗
    芳之醫療機構開業執照、財政部臺灣省中區國稅局函、本院
    高雄簡易庭公務電話紀錄表及個人基本資料查詢結果各1 件
    附卷可稽，依民事訴訟法第1 條第1 項規定，本件自應由臺
    灣臺中地方法院管轄。抗告人雖主張兩造間定有合意管轄約
    定，本院應有管轄權云云；然相對人則以「清水李復健科診
    所」係於94年9 月15日始經設立，設立伊始負責人即為李麗
    芳，相對人從未與抗告人簽訂買賣合約書，尚難認兩造間有
    合意管轄之約定等語資為為抗辯。是本件抗告人與訴外人柯
    漢祥間成立之系爭買賣合約，固定有以本院為合議管轄法院
    之約定，有抗告人所提系爭買賣書1 份在院足憑，然依系爭
    買賣合約係與訴外人柯漢祥即「清水復健科診所」所簽訂，
    與本件相對人李麗芳所申請設立之「清水李復健科診所」為
    不同之營業名稱，揆諸前開法律規定與臺灣高等法院裁定要
    旨，系爭買賣合約關於合意管轄約定之拘束力，自不及於相
    對人，抗告人徒以其與訴外人柯漢祥間有合意管轄之約定，
    而主張本院就其所提與相對人間損害賠償之民事事件有管轄
    權，即屬無據。從而，原審依相對人之抗辯，以裁定將本件
    訟移由相對人李麗芳即「清水李復健科診所」設立地（臺中
    縣清水鎮○○街82號）所屬法院即臺灣台中地方法院管轄，
    於法即無違誤，抗告意旨指摘原裁定為不當，聲明廢棄原裁
    定，為無理由，應予以駁回。
五、據上論結，本件抗告為無理由，依民訟事件法第436 條之1
    第3項 、第495 條之1 第1 項、第449 條第1 項、第78條，
    裁定如主文。
中    華    民    國    95    年    11    月    6    日
                  民事第七庭  審判長法  官  林玉心
                                    法  官  林勇如
                                    法  官  柯盛益
上為正本，係照原本作成。
不得再抗告。
中    華    民    國    95    年    11    月    6    日
                                    書記官  劉法萱


司法院資訊處製作；財團法人民間司法改革基金會備份。
